【裁判字號】    97,裁,1111
【裁判日期】    970214
【裁判案由】    申請積欠工資墊償基金
【裁判全文】
最  高  行  政  法  院  裁  定
                                     97年度裁字第01111號
上  訴  人  甲○○
被 上訴 人  勞工保險局
代  表  人  乙○○
上列當事人間申請積欠工資墊償基金事件，上訴人對於中華民國
96年3月15日臺北高等行政法院95年度簡字第846號判決，提起上
訴。本院裁定如下：
    主  文
上訴駁回。
上訴審訴訟費用由上訴人負擔。
    理  由
一、按對於適用簡易程序之裁判提起上訴或抗告，須經最高行政
    法院之許可，且該許可以訴訟事件所涉及之法律見解具有原
    則性者為限，行政訴訟法第235條定有明文。所謂訴訟事件
    涉及之法律見解具有原則性，係指該事件所涉及之法律問題
    意義重大，而有加以闡釋之必要情形而言。
二、本件上訴意旨略以：原審法院未給予上訴人機會言詞辯論，
    亦未告知不懂法律之上訴人，簡易程序毋庸經言詞辯論，有
    違背法令之處。又旭晉機器廠有限公司（下稱旭晉公司）於
    93年5月5日將原位於屏東縣屏東市○○路之廠房出售予台穎
    企業有限公司（下稱台穎公司），並遷移地址至彰化縣彰化
    市○○路184號15樓之3，然旭晉公司之法人格並未消滅，上
    訴人於94年3月31日再次受雇於旭晉公司，並受旭晉公司指
    揮至屏東縣屏東市○○路廠區工作，至於該廠區是否為旭晉
    公司所有，或旭晉公司與台穎公司間是否有協議及契約，則
    非上訴人所能過問，故不能僅以旭晉公司未擁有屏東市○○
    路廠區，而認定上訴人非旭晉公司之員工。再者，虛設行號
    亦有僱請員工服勞務之可能，且若該公司為虛設行號，為何
    願幫上訴人加入勞工保險，並負擔僱主之分擔比例，是原判
    決僅以旭晉公司被認定為虛設行號，認定上訴人不可能受僱
    於旭晉公司，其認定已違反論理法則。至上訴人僅於94年間
    受僱於旭晉公司，勞工每月出勤卡及薪資單等憑據，既非上
    訴人所有，亦無法從旭晉公司取得，而被上訴人既為國家處
    理勞工案件之主管機關，被上訴人反應可隨時取得上開資料
    ，上訴人自不應對此部分事實負舉證責任等語。經核無非係
    就原審取捨證據、認定事實之職權行使，及執原審所不採之
    個人主觀法律見解，指摘原判決違誤，經核本件尚無所涉及
    之法律見解具有原則性之重要情事，其上訴不合首揭規定，
    不應許可。從而，本件上訴難謂合法，應予駁回。
三、依行政訴訟法第249條第1項前段、第104條、民事訴訟法第
    95條、第78條，裁定如主文。
中    華    民    國    97    年    2     月    14    日
                    最高行政法院第一庭
                        審判長法官  鄭  淑  貞
                              法官  鄭  忠  仁
                              法官  吳  明  鴻
                              法官  鄭  小  康
                              法官  帥  嘉  寶
以  上  正  本  證  明  與  原  本  無  異
中    華    民    國    97    年    2     月    15    日
                              書記官  阮  思  瑩


司法院資訊處製作；財團法人民間司法改革基金會備份。
